---
title: "第二次作业"
author: "赵映辉"
output: 
  pdf_document:
    latex_engine: xelatex
header-includes:
  - \usepackage{ctex}
---

## 第一问
```{r}
library(tidyverse)
library(readxl)

```


## 第三问

1. 请统计 words 的单词数量

```{r}
library(stringr)

length(words)
```

2. 请统计 words 中所有辅音结尾的单词数量，以及其所占百分比

```{r}

regexUse = "[^aeiou]$"

sum(str_count(words, regexUse))

sum(str_count(words, regexUse)) / length(words)

```

3. 统计每个单词的长度，并画出分布图，请使用 pipe

```{r}
v = c()

for(i in 1:length(words)) {
  v[i] = nchar(words[i])
}

hist(v)

```

4. 请从 words 中每次取 10 个单词，统计辅音结尾的比率，并将该过程重复 1000 次，请说明你的发现

```{r}

rateArray = c()

for(i in 1:1000) {
  num = floor(runif(10, 1, length(words)))
  count = 0;
  
  for(j in 1:10) {
    if(str_detect(words[num[j]], "[^aeiou]$")) {
      count = count + 1
    }
  }
  
  rateArray[i] = count / 10
}

hist(rateArray)


```

可以看到每次取10个，得到的比率的中位数和整体的比率相差无几


5. 请将第 4 问写成函数，函数变量有两个，为：“抽取单词个数” x 和 “重复次数” n

```{r}

countRate = function(x, n) {
  rateArray = c()
  
  for(i in 1:n) {
    num = floor(runif(x, 1, length(words)))
    count = 0;
    
    for(j in 1:x) {
        if(str_detect(words[num[j]], "[^aeiou]$")) {
          count = count + 1
        }
    }
    
    rateArray[i] = count / x
  }

  hist(rateArray)
}

```

6. 请将单词按照其长度中值分为 “短单词” 和“长单词”，画出“单词元音个数”和“单词类型”的直方图。单词类型为“短单词” 和“长单词”。请问你发现了什么？

```{r}
table1 = tibble(word = words)

median_length <- median(nchar(words))

table1 = table1 %>%
  mutate(
    length = nchar(word),                               
    type = if_else(length <= median_length, 'short', 'long'),
    vowel_count = str_count(word, "[aeiou]")
  )

ggplot(table1, aes(x = vowel_count, fill = type)) +
  geom_histogram(binwidth = 1, position = "dodge", color = "black") +
  labs(
    title = "单词元音个数与单词类型的分布",
    x = "元音个数",
    y = "频数",
    fill = "单词类型"
  ) +
  theme_minimal()
```

短单词的元音个数主要是1-2个，而长单词的元音个数主要是3-4个

7. 请用回归分析“单词类别”对 “单词中元音个数” 的影响，给出你的估计模型和估计结果
```{r}

table2 = table2 %>%
  mutate(
    length = nchar(word),                               
    type = if_else(length <= median_length, 0, 1),
    vowel_count = str_count(word, "[aeiou]")
  )

dataUse = lm(vowel_count ~ type, data = table2)

summary(dataUse)

```

vowel_count = 1.51 + 1.19 * type

8. 请用优化的思维估计 7 中的模型参数
不会

9. 请用模拟的方法估计 7 中的模型参数
不会
